【裁判字號】    99,審訴,767
【裁判日期】    990503
【裁判案由】    損害賠償
【裁判全文】
臺灣臺北地方法院民事裁定             99年度審訴字第767號
原      告  甲○○
被      告  丙○○
            白晶企業有限公司
上  一  人
法定代理人  乙○○
上列當事人間請求損害賠償事件，本院裁定如下：
    主  文
本件移送智慧財產法院。
    理  由
一、本件原告起訴主張略以：被告未得原告之同意，於民國88年
    1 月擅自以被告之名義刊登原告室內設計作品甲、乙、丙、
    丁、戊案及該等案件設計作品完成後之原告攝影著作於網路
    居家王網站，刊登期間超過 1年，其刊登內容不時宣稱設計
    作品屬被告白晶企業有限公司，設計師為被告丙○○，又網
    路居家王網站為支付廣告費刊登商業行為之網路媒體，被告
    前開刊登行為不只侵害原告室內設計著作權與攝影著作權，
    且透過網站欺騙民眾已達被告招攬生意之利益，實有詐欺嫌
    疑，影響原告權益。其中甲、乙、丙設計案及攝影均由原告
    甲○○一人獨立完成，丁及戊設計案工作期間，被告丙○○
    僅擔任原告甲○○之製圖人員及監工人員，設計及攝影仍均
    由原告甲○○一人獨立完成，是被告之行為已涉及著作權法
    第84、85及88條之規定。為此爰依著作權法第84、85及88條
    規定，訴請被告負損害賠償責任等語。並聲明：(一)被告應給
    付原告新臺幣2,610,00 0元及自民國90年2月1日起至清償日
    止，按年息5%計算之利息。(二)被告等應於各大報紙媒體廣告
    以至少10×10廣告版面，刊登道歉啟示，更正著作人之姓名
    。
二、按訴訟之全部或一部，法院認為無管轄權者，依原告聲請或
    依職權以裁定移送其管轄法院，民事訴訟法第28條第1項定
    有明文。復按，依專利法、商標法、著作權法、光碟管理條
    例、營業秘密法、積體電路電路布局保護法、植物品種及種
    苗法或公平交易法所保護之智慧財產權益所生之第一審及第
    二審民事訴訟事件由智慧財產法院管轄，智慧財產法院組織
    法第3條第1款定有明文。經查，本件原告係主張其設計作品
    及攝影作品之著作權遭侵害，故提起本件損害賠償訴訟，依
    前揭規定意旨，除非兩造合意以普通法院為第一審管轄法院
    ，否則應向智慧財產法院起訴，而綜觀本件原告起訴狀所載
    之事實暨所附之證據，既未有被告同意原告向普通法院提起
    本件訴訟之陳述及證物，原告向無管轄權之本院起訴，顯係
    違誤。爰依職權將本件移送於該管轄法院。
三、依前開法條，裁定如主文。
中    華    民    國    99    年    5     月    3     日
                  民事第六庭    法  官  林麗真
以上正本係照原本作成
如對本裁定抗告須於裁定送達後10日內向本院提出抗告狀，並繳
納抗告費新臺幣1,000元
中    華    民    國    99    年    5     月    3     日
                                書記官  黃靖雅

司法院資訊處製作；財團法人民間司法改革基金會備份。
